臺灣臺中地方法院民事裁定
111年度聲字第226號
聲  請  人  財團法人法律扶助基金會

法定代理人  陳碧玉  
代  理  人  邱彥霖  
相  對  人  王  笠  
上列聲請人與相對人間聲請准予回饋金強制執行事件，本院裁定
如下：
    主    文
相對人應於繼承被繼承人余寶珍之遺產範圍內給付聲請人回饋金
新臺幣112,250元，及自本裁定送達相對人之翌日起至清償日止
，按週年利率百分之5計算之利息，准予強制執行。
    理    由
一、聲請意旨略以：受扶助人余寶珍分別於民國109年2月4日、1
    10年6月8日依法律扶助法之規定向聲請人之臺中分會（下稱
    臺中分會）申請扶助，經臺中分會審查決定准予分割遺產訴
    訟代理之法律扶助（申請編號：0000000-B-033號），及准
    予遺產分割強制執行案件之法律扶助（申請編號：0000000-
    B-013號），聲請人因此支出律師酬金、必要費用共計新臺
    幣（下同）112,250元。而上開扶助事件現已終結，余寶珍
    已取得1,909,231元之利益，依財團法人法律扶助基金會受
    扶助人繳納回饋金標準第4條第1項第1款規定，已達應繳納
    回饋金之標準。嗣余寶珍於110年12月2日死亡，相對人為其
    唯一之繼承人，自應於繼承余寶珍之遺產範圍內負清償責任
    。臺中分會於111年2月22日審查決定相對人應繳納之回饋金
    為112,250元，並依法律扶助法第33條規定寄發回饋金審查
    決定通知書、回饋金催告函予相對人，惟相對人迄未置理，
    爰依法律扶助法第35條之規定，聲請准予強制執行及自裁定
    送達之翌日起至清償日止，按週年利率百分之5計算利息等
    語。
二、按因法律扶助所取得之標的具財產價值，且其財產價值達一
    定標準者，分會經審查得請求受扶助人負擔酬金及必要費用
    之全部或一部為回饋金；受扶助人應依分會書面通知之期限
    及額度，給付應分擔之酬金及必要費用或回饋金；受扶助人
    不依第20條第4項、第21條第3項或第33條第1項返還酬金及
    必要費用，未提出覆議或提出覆議經駁回者，基金會或分會
    除認強制執行無實益外，得提出相關證明文件，聲請法院裁
    定強制執行，法律扶助法第32條第1項、第33條第1項、第35
    條第1項分別定有明文。經查，聲請人主張之前開事實，業
    據提出本院111年1月13日中院平家合110年度司繼字第4008
    號公告、法律扶助基金會臺中分會申請人資力審查詢問表、
    審查表、法律扶助申請書、本院109年度家繼訴字第84號民
    事判決、法律扶助案件撤回書、結算之審查表（回饋金）、
    回饋金催告函、回饋金審查決定通知書及郵件收件回執為證
    ，自堪信為真實，則聲請人依前開規定，聲請准予強制執行
    ，為有理由，應予准許。
三、依法律扶助法第35條第1項規定，裁定如主文。
中　　華　　民　　國　　111 　年　　9 　　月　　20　　日
                  民事第三庭  法  官  傅可晴　
上正本係照原本作成。　　　　　　　　　
如不服本裁定應於裁定送達後10日內向本院提出抗告狀（應附繕
本），並繳納抗告費用新臺幣1,000元。　
中　　華　　民　　國　　111 　年　　9 　　月　　20　　日
　　　　　　　　              書記官  洪千羽